【裁判字號】    99,交簡上,55
【裁判日期】    990513
【裁判案由】    公共危險
【裁判全文】
臺灣板橋地方法院刑事判決            99年度交簡上字第55號
上  訴  人  甲○○
即  被  告
上列上訴人即被告因公共危險案件，不服本院民國98年11月23日
98年度交簡字第6164號第一審判決（聲請簡易判決處刑案號：98
年度速偵字第6129號），提起上訴，本院管轄之第二審合議庭判
決如下：
    主  文
上訴駁回。
    事  實
一、甲○○明知服用酒類或其他相類之物，不能安全駕駛動力交
    通工具者，不得駕駛動力交通工具，竟於98年10月11日下午
    3 時至晚間6 時許，在臺北縣板橋市○○路○ 段之其兄住處
    飲用酒類後，已達不能安全駕駛動力交通工具之程度，仍駕
    駛車牌號碼DC-4661 號之自用小客車上路，搭載其堂兄返回
    新莊市之處所後，欲返回其居所。嗣於同日19時30分許，駕
    車行經臺北縣新莊巿中正路與明志路口時，不慎與蘇文海駕
    駛Z8-362 0號自小客車發生擦撞，雙方因口角進而互毆，蘇
    文海因而受有右後腦部挫傷之傷害，甲○○則受有右手臂挫
    傷之傷害（傷害部分均未據告訴）。嗣經員警據報到場處理
    ，並對蘇文海、甲○○二人施以呼氣酒精濃度測試，結果測
    得蘇文海呼氣中酒精濃度為每公升1.18毫克（蘇文海所犯酒
    後駕車公共危險部分，業經原審判處有期徒刑3 月確定），
    甲○○呼氣中酒精濃度為每公升0.90毫克，因而查獲。
二、案經臺北縣政府警察局新莊分局報請臺灣板橋地方法院檢察
    署檢察官聲請簡易判決處刑。
     理  由
一、訊據被告甲○○對於上揭事實坦承不諱，並有同案被告蘇文
    海於警詢及偵查中之供述，及酒精測定紀錄表、刑法第185
    條之3 案件測試觀察紀錄表、臺北縣政府警察局舉發違反道
    路交通管理事件通知單各2 紙、道路交通事故現場圖、道路
    交通事故調查報告表（一）、（二）各1 份、現場照片21張
    在卷可稽，本件事證明確，被告犯行堪予認定。
二、核被告甲○○所為，係犯刑法第185 條之3 不能安全駕駛動
    力交通工具罪。原審審酌被告飲酒後之呼氣酒精濃度已達每
    公升0.90毫克，已處於不能安全駕駛之狀態，仍罔顧公眾往
    來之交通安全，駕駛車輛致與他人發生擦撞，兼衡其素行、
    智識程度等一切情狀，量處有期徒刑2 月，並諭知新臺幣1
    千元為易科罰金之折算標準，認事用法並無違誤，量刑亦屬
    適當。被告上訴意旨略以：伊承認有檢察官所起訴之事實，
    但請判輕一點等語，難認有理由，應予駁回。
據上論斷，應依刑事訴訟第455 條之1 第1 項、第3 項、第368
條，判決如主文。
本案經檢察官李美金到庭執行職務。
中    華    民    國    99    年    5     月    13    日
                  刑事第十二庭    審判長法  官  李君豪
                                        法  官  何燕蓉
                                        法  官  錢衍蓁
上列正本證明與原本無異。
不得上訴。
                                        書記官  金和國
中    華    民    國    99    年    5     月    13    日
附錄本案論罪科刑法條全文：
中華民國刑法第185條之3
服用毒品、麻醉藥品、酒類或其他相類之物，不能安全駕駛動力
交通工具而駕駛者，處1年以下有期徒刑、拘役或科或併科15萬
元以下罰金。

司法院資訊處製作；財團法人民間司法改革基金會備份。
